臺灣臺南地方法院刑事判決
111年度交易字第409號
聲  請  人  臺灣臺南地方檢察署檢察官
被      告  蘇銘峯


上列被告因過失傷害案件，經檢察官聲請簡易判決處刑（110年
度偵字第24128號），本院認不宜逕以簡易判決處刑，改依通常
程序審理，判決如下：
    主  文
本件公訴不受理。
    理  由
一、公訴意旨詳如檢察官聲請簡易判決處刑書所載（如附件）。
二、按告訴乃論之罪，告訴人於第一審辯論終結前，得撤回其告
    訴；又告訴乃論之罪經撤回者，法院應諭知不受理之判決，
    並得不經言詞辯論為之，刑事訴訟法第238條第1項、第303
    條第3款及第307條分別定有明文。
三、查本案被告蘇銘峯因過失傷害案件，經檢察官聲請簡易判決
    處刑，認為係涉犯刑法第284條前段之過失傷害罪嫌，依同
    法第287條前段之規定，須告訴乃論。茲因被告與告訴人林
    永光經調解成立，告訴人並具狀撤回告訴，有本院調解筆錄
    及刑事撤回告訴狀各1份在卷可稽（本院交簡字卷第37至38
    、39頁），依前開規定，本件爰不經言詞辯論，逕為諭知不
    受理之判決。
據上論斷，應依刑事訴訟法第452條、第303條第3款、第307條，
判決如主文。
中　　華　　民　　國　　111 　年　　4 　　月　　15　　日
                  刑事第七庭  法　官  吳彥慧
以上正本證明與原本無異。
如不服本判決應於收受本判決後20日內向本院提出上訴書狀，並
應敘述具體理由。其未敘述上訴理由者，應於上訴期間屆滿後20
日內向本院補提理由書狀（均須按他造當事人之人數附繕本）「
切勿逕送上級法院」。 
　　　　　　　　　　　　　　　書記官  張儷瓊 
中　　華　　民　　國　　111 　年　　4 　　月　　18　　日
附件：
臺灣臺南地方檢察署檢察官聲請簡易判決處刑書
                                    110年度偵字第24128號
　　被　　　告　蘇銘峯  男　53歲（民國00年0月00日生）
　　　　　　　　　　　　住○○市○區○○里00鄰○○路000
　　　　　　　　　　　　巷0弄000號
　　　　　　　　　　　　國民身分證統一編號：Z000000000號
上列被告因過失傷害案件，業經偵查終結，認為宜聲請以簡易判
決處刑，茲將犯罪事實及證據並所犯法條分敘如下：
　　　　犯罪事實
一、蘇銘峯於民國110年5月13日16時許，駕駛車牌號碼000-0000
    號租貸小貨車，自臺南市○區○○路0○0號「台塑加油站」前路
    肩處由南往北方向起駛作迴轉往新樂路時，本應注意行車起
    駛前應顯示方向燈，注意前後左右有無障礙或車輛行人，並
    應讓行進中之車輛行人優先通行，且汽車迴車前，應暫停並
    顯示左轉燈光或手勢，看清無來往車輛，並注意行人通過，
    始得迴轉，而依當時天候晴、日間自然光線、柏油路面乾燥
    、無缺陷、無障礙物、視距良好等情，並無不能注意之情事
    ，竟疏未注意貿然起駛迴轉，適有林永光騎乘車牌號碼000-
    0000號普通重型機車沿臺南市南區新忠路由西往東方向行駛
    ，蘇銘峯因有前開疏失，不慎與林永光所騎乘之機車發生碰
    撞，造成林永光人車倒地，並因而受有左小腿撕裂傷約15公
    分之身體傷害。嗣經警據報前往處理，蘇銘峯即於未被有偵
    查犯罪權限之公務員或機關知悉其犯罪前，在事故現場向到
    場處理交通事故而尚不知何人為肇事車輛駕駛之員警表明其
    係肇事人而自首，乃為警查悉上情。
二、案經林永光訴由臺南市政府警察局第六分局報告偵辦。
　　　　證據並所犯法條
一、上開犯罪事實，業據被告蘇銘峯於偵查中坦承不諱，核與告
    訴人林永光於警詢、偵查中之證述情節大致相符，並有道路
    交通事故現場圖、道路交通事故調查表㈠㈡、道路交通事故當
    事人登記聯單、國立成功大學醫學院附設醫院診斷證明書、
    證號查詢汽車駕駛人、車號查詢汽車車籍查詢結果、現場與
    車損情形照片16張、加油站所拍攝之監視器畫面翻拍照片4
    張、被告提出之行車紀錄器截圖畫面2張等資料在卷足參，
    堪認被告任意性之自白確與事實相符，堪以採信。 
二、按行車起駛前應顯示方向燈，注意前後左右有無障礙或車輛
    行人，並應讓行進中之車輛行人優先通行；汽車行駛時，駕
    駛人應注意車前狀況及兩車並行之間隔，並隨時採取必要之
    安全措施；汽車迴車前，應暫停並顯示左轉燈光或手勢，看
    清無來往車輛，並注意行人通過，始得迴轉，道路交通安全
    規則第89條第1項第7款、第94條第3項前段及第106條第5款
    分別定有明文。被告駕駛汽車上路，自當知悉前開規定且應
    隨時遵守及注意上述道路交通規則之規定，又依卷內事證，
    被告竟疏未踐履上述注意義務，而依當時情形，又無不能注
    意之情事，竟疏未注意而起駛、迴轉時並未注意往來車輛以
    致肇事，顯有違上開注意義務，被告就本件事故之發生具有
    過失，並致告訴人受有上開傷勢，亦有前揭診斷證明書可證
    。參以本件事故之肇事因素，經臺南市車輛行車事故鑑定會
    鑑定結果，亦認被告駕駛租賃小貨車，起駛迴轉未注意來往
    車輛，為肇事原因等情，有上開鑑定會111年1月28日南市交
    鑑字第1110192745號函暨南鑑0000000案鑑定意見書附卷可
    據，因上開鑑定意見係鑑定機關本於專業知識及鑑定經驗所
    為之判斷，自可憑信，益徵被告就本件事故之發生確有過失
    。再告訴人因本件車禍受有前述傷害，已如前述，則與被告
    之過失行為間，有相當因果關係，被告之過失傷害犯嫌，自
    堪認定。
三、核被告所為，係犯刑法第284條前段之過失傷害罪嫌。又被
    告於本件事故發生後，員警接獲報案前往現場處理而尚不知
    何人為肇事車輛駕駛時，即向員警表示其為肇事者，亦有臺
    南市政府警察局第六分局交通分隊道路交通事故肇事人自首
    情形紀錄表在卷可查，則被告顯係於有偵查犯罪權限之機關
    或公務員知悉其上開犯罪前，即自首而接受裁判，參之被告
    亦坦承其確有過失不諱，堪認其確出於悔悟而自首本件犯行
    ，請依刑法第62條前段之規定減輕其刑。 
四、依刑事訴訟法第451條第1項聲請逕以簡易判決處刑。
　　此　致
臺灣臺南地方法院
中　　華　　民　　國　 111　　年　　2 　　月　　21　　日
                              檢 察 官 　陳奕翔
本件證明與原本無異
中　　華　　民　　國　 111　　年　　3 　　月　　2 　　日
　　　　　　　　　　　　　　　書 記 官   陳耀章
附錄所犯法條：
中華民國刑法第284條
因過失傷害人者，處 1 年以下有期徒刑、拘役或 10 萬元以下
罰金；致重傷者，處 3 年以下有期徒刑、拘役或 30 萬元以下
罰金。
附記事項：
本件係依刑事訴訟法簡易程序辦理，法院簡易庭得不傳喚被告、
輔佐人、告訴人、告發人等出庭即以簡易判決處刑；被告、被害
人、告訴人等對告訴乃論案件如已達成民事和解而要撤回告訴或
對非告訴乃論案件認有受傳喚到庭陳述意見之必要時，請即另以
書狀向簡易法庭陳述或請求傳訊。